【裁判字號】    92,簡上,113
【裁判日期】    920812
【裁判案由】    違反電信法等
【裁判全文】
臺灣桃園地方法院刑事判決                        九十二年度簡上字第一一三號
    上  訴  人  台灣桃園地方法院檢察署檢察官
    被      告  丙○○原名劉.
右上訴人因被告違反電信法等案件，不服本院桃園簡易庭九十二年一月十七日九十一
年度桃簡字第一三三０號第一審簡易判決（聲請案號：九十一年度偵字第一一五七五
號、第一四八九四號），提起上訴，本院管轄之第二審地方法院合議庭判決如左：
    主  文
原判決關於丙○○違反電信法部分撤銷。
丙○○意圖為自己不法之利益，以無線方式盜用他人設備通信，處有期徒刑貳月，如
易科罰金，以參佰元折算壹日。
    事  實
一、丙○○（原名劉東政，以下均稱丙○○）與乙○○原為男女朋友，嗣因乙○○欲
    行分手，丙○○不滿之餘，遂於民國九十一年五月十八日晚間六時許，與乙○○
    相約在桃園縣龍山國小附近公園碰面後，再由丙○○騎乘乙○○所有之ＭＷＴ－
    二八五號重機車，搭載乙○○前往桃園縣八德市○○街一號對面，與乙○○談論
    分手事宜。二人於談判中，丙○○為防乙○○離去，竟基於妨害乙○○行使權利
    之概括犯意，先徒手取走乙○○之摩托羅拉牌0000000000號行動電話
    ，再於乙○○取回機車鑰匙，將鑰匙插入機車鎖孔，欲發動機車離去之際，將機
    車上之機車鑰匙拔下，並掌摑乙○○臉部，拒絕返還上開行動電話，而妨害乙○○使用其行動電話、機車之權利（傷害乙○○部分未經告訴）。旋乙○○祖母范
    方福妹為尋找乙○○，而前往上處，欲偕同乙○○徒步離去時，丙○○因不滿談
    判無著，乃又另行基於妨害乙○○自由之犯意，發動機車追上乙○○、范方福妹
    ，徒手拉住乙○○，欲強拉乙○○上車接續談判，幸得范方福妹抱住乙○○，丙○○估量無法如願，始騎乘上開機車離去，而未得逞。旋丙○○離去後，自認與
    乙○○分手之事，係甲○○從中作梗之故，竟又另行意圖為自己不法之利益，並
    基於盜用乙○○前開行動電話、恐嚇等犯意，於當日晚間六時四十一分許，以上
    開乙○○之行動電話，撥打至甲○○所有之0000000000號行動電話後
    ，將含有「你也別想活著離開桃園了，隨時有人等著你」等恐嚇字語之簡訊，傳
    送予甲○○收悉，而使甲○○因此心生畏懼，足生危害於安全。嗣丙○○將機車
    停放在桃園縣八德市新興工商附近，並於當日晚間八時許，通知乙○○將車取回
    ，再另行擇期將行動電話返還予乙○○（丙○○所犯強制罪部分，已經原審判決
    確定在案）。
二、案經乙○○、甲○○分別訴由桃園縣警察局八德分局、中壢分局報請台灣桃園地
    方法院檢察署檢察官偵查後，聲請以簡易判決處刑。
    理  由
一、訊據被告丙○○坦承於右揭時間、地點，以乙○○所有之0000000000
    號行動電話，將含有「你也別想活著離開桃園了，隨時有人等著你」等恐嚇字語
    之簡訊，傳送至甲○○之0000000000號行動電話內，藉此恐嚇甲○○
    之事實不諱，核與告訴人甲○○、乙○○在警訊、偵審中之指述相符，並經檢察
    官當庭勘驗甲○○上開行動電話之留存簡訊無誤，有勘驗筆錄在卷可考。本件事
    證已臻明確，被告犯行堪予認定。
二、核被告丙○○所為，係犯刑法第三百零五條之恐嚇危害安全罪、電信法第五十六
    條第一項之盜用他人電信設備通信罪。其所犯上開二罪間，有方法結果之牽連關
    係，依刑法第五十五條之規定，從一重之盜用他人電信設備通信罪處斷。原審據
    以論罪科刑，雖非無見，惟主文中諭知被告係以「有線」方式盜用他人電信設備
    通信，尚有違誤，上訴意旨執此指摘原判決不當，為有理由，應由本院予以撤銷
    改判。爰審酌被告此前並無前科，有台灣高等法院被告全國前案紀錄表一紙附卷
    可稽，素行尚稱良好，其犯罪之動機、手段，犯後已將行動電話交還乙○○，並
    坦承犯行，態度良好等一切情狀，量處如主文所示之刑，並諭知易科罰金之折算
    標準，以示懲儆。
三、被告被訴二次妨害自由部分，未經當事人上訴，已經原審判決確定在案，併予敘
    明。
據上論斷，應依刑事訴訟法第四百五十五條之一第三項、第三百六十九條第一項前段
、第三百六十四條、第二百九十九條第一項前段，電信法第五十六條第一項，刑法第
十一條前段、第三百零五條、第五十五條、第四十一條第一項前段，罰金罰鍰提高標
準條例第一條前段、第二條，判決如主文。
本案經檢察官何嘉仁到庭執行職務。
中        華        民        國    九十二    年    八    月    十二    日
                                  臺灣桃園地方法院刑事第五庭
                                      審判長法  官    江振義
                                            法  官    林孟宜
                                            法  官    陳彥宏
右正本證明與原本無異。
不得上訴。
                                            書記官   翁其良
中        華        民        國    九十二    年    八    月    二十    日
論罪法條：刑法第三百零五條、電信法第五十六條第一項
中華民國刑法第三百零五條
 (恐嚇危害安全罪)
以加害生命、身體、自由、名譽、財產之事，恐嚇他人致生危害於安全者
，處二年以下有期徒刑、拘役或三百元以下罰金。
電信法第五十六條
意圖為自己或第三人不法之利益，以有線、無線或其他電磁方式，盜接或
盜用他人電信設備通信者，處五年以下有期徒刑，得併科新台幣一百五十
萬元以下罰金。
意圖供自己或第三人盜接或盜用他人電信設備通信，而製造、變造或輸入
電信器材者，處一年以上七年以下有期徒刑，得併科新台幣三百萬元以下
罰金。意圖供第三人盜接或盜用他人電信設備通信，而販賣、轉讓、出租
或出借電信器材者，亦同。
意圖供自己或第三人犯罪之用而持有前項之電信器材者，處三年以下有期
徒刑，得併科新台幣五十萬元以下罰金。
第一項及第二項之未遂犯罰之。


司法院資訊處製作；財團法人民間司法改革基金會備份。
